【裁判字號】    97,易,1305
【裁判日期】    970425
【裁判案由】    加重竊盜
【裁判全文】
臺灣臺中地方法院刑事判決              97年度易字第1305號
公  訴  人  臺灣臺中地方法院檢察署檢察官
被      告  丁○○
                    （
上列被告因加重竊盜案件，經檢察官提起公訴（97年度偵字第40
25號），本院判決如下：
    主    文
丁○○所犯如附表編號1、2、3、4、5所示之竊盜罪，均累犯，
各處如附表編號1、2、3、4、5所示之刑，應執行有期徒刑貳年
。扣案割管器壹具、棉布手套壹雙沒收。又所犯如附表編號1、
2所示之無故侵入他人住宅罪，均累犯，各處如附表編號1、2所
示之刑，應執行處拘役伍拾日，如易科罰金，以新臺幣壹仟元折
算壹日。扣案割管器壹具、棉布手套壹雙沒收。
其餘被訴無故侵入他人住宅部分均公訴不受理。
    犯罪事實
一、丁○○曾因竊盜案件於民國九十五年七月二十四日經本院判
    處有期徒刑一年六月確定，並於九十五年八月四日入監執行
    ，嗣因減刑而甫於九十六年七月十六日執行完畢。竟意圖為
    自己不法所有，駕駛車牌號碼四八八八─ＵＢ號自用小客車
    ，徒手或以隨手撿拾一字起子或以持其所有之割管器，先後
    或以撬壞門扇及破壞鐵窗、窗戶等安全設備等方式無故侵入
    進入甲○○、辛○○、庚○○、乙○○、己○○住宅及丙○○車輛內行竊（詳如附表所示；其中辛○○、乙○○、丙○○侵入住宅部分未據告訴）。嗣於九十七年二月四日晚間八
    時三十分許，前往臺中市○○路○段七二號之「大勝銀樓」
    欲銷贓時，為警查獲並扣得其所有用以行竊用之棉布手套一
    雙、割管器一具，扣得其所有之手電筒一支、老虎鉗一支、
    尖嘴鉗一支、T型板手一支、十字起子一支、一字起子二支
    、電話帳單四張、鑰匙一串含鑰匙二支及汽車鑰匙一支（起
    訴書誤載僅汽車鑰匙一支，均丙○○領回）、金項鍊二條、
    金鎖片五片、金耳環三副、金戒指一只、黃金墜子三只、現
    金千元鈔二十張、現金佰元鈔二張（辛○○領回）、金墜子
    一只、金元寶一個、金幣一枚、白金耳環二副（起訴書誤載
    僅一副，庚○○領回）、金飾品二片（乙○○領回）。
二、案經甲○○、辛○○、庚○○、乙○○、丙○○、己○○、
    訴由臺中縣警察局移送臺灣臺中地方法院檢察署檢察官偵查
    起訴。
    理   由
一、按被告以外之人於審判外之陳述，雖不符前四條之規定，而
    經當事人於審判程序同意作為證據，法院審酌該言詞陳述或
    書面陳述作成時之情況，認為適當者，亦得為證據。當事人
    、代理人或辯護人於法院調查證據時，知有第一百五十九條
    第一項不得為證據之情形，而未於言詞辯論終結前聲明異議
    者，視為有前項之同意，刑事訴訟法第一百五十九條之五定
    有明文。經查證人甲○○、辛○○、庚○○、乙○○、丙○○、己○○、吳桓璨分別於警詢時之證述，被告在本院審理
    時並未爭執其證據能力，且未於本案言詞辯論終結前聲明異
    議，本院審酌證人甲○○、辛○○、庚○○、乙○○、丙○○、己○○於警詢時之證述，係於案發後情形之事實所為之
    陳述，證人吳桓璨係目擊案發時被告駕駛之車輛行蹤，且依
    渠等陳述作成時之情況，並無不適當之情形，依刑事訴訟法
    第一百五十九條之五第二項規定，自均有證據能力，合先敘
    明。
二、訊據被告丁○○就上開侵入住宅及竊盜等犯行均坦承不諱，
    核與證人即被害人甲○○、辛○○、庚○○、乙○○、丙○○、己○○於警詢時指證情節相符，另證人吳桓璨於警詢於
    時證稱目擊被告所駕駛之上開自用小客車九十七年二月四日
    上午十一時至中午十二時間，在臺中縣大安鄉○○○路附近
    徘徊，並將上開自用小客車停放在臺中鄉○○○路一八六號
    旁等情，復有被告所有用以行竊之棉布手套一雙、割管器一
    具扣案可證，另起獲被告竊得之電話帳單四張、汽車鑰匙一
    支、現金千元鈔二十張、現金佰元鈔二張、黃金項鍊二條、
    金鎖片七片、黃金戒指一只、黃金耳環三副、黃金墜子三只
    、鑽石型金墬子一只、金元寶一個、金幣一枚、白金耳環一
    副等物（均分別已還被害人辛○○、庚○○、乙○○、丙○○），及被害人辛○○、庚○○、乙○○、丙○○出具之贓
    物領據各一份及指認失竊物品照片四幀可佐，足徵被告自白
    應與事實相符，堪以採信。本件事證明確，被告各該犯行均
    堪認定，應予依法論科。
二、按刑法第三百二十一條第一項第二款所謂「其他安全設備」
    ，係指除門扇牆垣以外，依通常觀念足認為防盜之一切設備
    而言，而窗戶係通風防盜之安全設備，鐵窗更係裝設於窗戶
    防盜之用，並非供人進出之用，破壞窗戶或鐵窗後踰越進入
    行竊，自係毀越安全設備竊盜。復按刑法第三百二十一條第
    一項第三款之攜帶兇器竊盜罪，係以行為人攜帶兇器為其加
    重條件，此所謂兇器，其種類並無限制，凡客觀上足以對人
    之生命、身體、安全構成威脅，具有危險性之兇器為已足，
    並不以攜帶之初有行兇之意圖為必要，最高法院七十九年臺
    上字第五二五三號判例意旨可資參照。查被告就附表編號1
    、3係分持一字起子破壞門扇及窗戶之安全設備住入內屋內
    行竊，另就附表編號2係持割管器破壞窗戶鐵窗之安全設備
    行竊，所持之起子、割管器分別用以破壞門扇、窗戶及鐵窗
    ，顯具相當質量及質地堅硬，倘持以抵拒，足以危害於他人
    生命、身體之安全，客觀上應認係兇器無疑。是核被告丁○○所為，就附表編號1係犯刑法第三百二十一條第一項第三
    款、第二款攜帶兇器毀越門扇竊盜罪，及刑法第三百零六條
    第一項無故侵入他人住宅罪；就附表編號2所為，係犯刑法
    第三百二十一條第一項第三款、第二款攜帶兇器毀越安全設
    備竊盜罪、刑法第三百零六條無故侵入他人住宅罪；就附表
    編號3部分，係犯刑法第三百二十一條第一項第三款、第二
    款攜帶兇器毀越安全設備竊盜罪；就附表編號4部分，係犯
    刑法第三百二十條第一項普通竊盜罪；附表編號5部分，係
    犯刑法第三百二十條第三項、第一項普通竊盜未遂罪，被告
    就此部分已實施竊盜行為而不遂，為未遂犯，依既遂之刑減
    輕之。又附表編號2被告無故侵入被害人辛○○、庚○○住
    宅部分，被害人辛○○雖於警詢時陳明不欲提出無故侵入住
    宅告訴，惟同住該址之被害人庚○○於警詢時稱欲提出告訴
    ，此部分本院仍應予審究。被告犯上開五次竊盜罪及二次無
    故侵入他人住宅罪各間，犯意各別，行為各異，應予分論併
    罰。被告前因竊盜案件，於九十五年七月二十四日經本院判
    處有期徒刑一年六月確定，並於九十五年八月四日入監執行
    ，嗣因減刑而甫於九十六年七月十六日執行完畢一節，有刑
    案紀錄查註紀錄表、臺灣高等法院被告前案紀錄表各一份附
    卷可稽，其於有期徒刑行執行完畢後，於五年以內再故意犯
    本件有期徒刑以上各罪，均應依刑法第四十七條第一項之規
    定，為累犯，均應加重其刑。其中就附表編號5部分竊盜犯
    行並先加後減之。爰審酌被告已有竊盜前科，經法院論罪科
    刑並入監執行，仍不知悔改，經減刑甫出監未久復有本件犯
    行，未生警惕，肆意行竊，其中且有侵入他人住宅行竊，恣
    意妄為，及其各該竊得財物之價值、造成被害人之損失與不
    便程度，另附表編號5部分之犯行並未竊得財物，且被告尚
    均能坦承犯行之犯後態度等一切情狀，各量處如主文所示之
    刑，並分別定其應執行之刑，另就無故侵入他人住宅部分所
    處之刑諭知易科罰金之折算標準。又起訴書對被告求處有期
    徒刑一年六月，惟被告前已因竊盜案件，經本院判處以有期
    徒刑一年六月確定，經減刑為有期徒刑九月，業經執行完畢
    ，已如前述，足認前次量刑未收被告警惕之效，故而本次量
    刑自不宜較前次為輕，是起訴書前開求刑顯然過輕，本院不
    予採用，併予敘明。扣案割管器一具、棉布手套一雙係被告
    於附表編號2侵入住宅及行竊之用，係被告所有供犯罪所用
    之物，業據被告供明，應依刑法第三十八條第一項第二款沒
    收之。其餘扣案物被告陳明係九十七年二月四日晚間即行竊
    後購買，並非用於本件犯行，雖係被告所有，惟尚難認與本
    件竊盜犯行有關，又被告就附表編號1、3行竊時使用之一字
    起子，被告於審理中陳稱係隨手撿拾，用後即丟棄等情，是
    該一字起子雖係被告犯罪所用之物，然非被告所有，且均非
    違禁物，自無從為沒收之諭知。又保安處分係針對受處分人
    將來之危險性所為之處置，以達教化、治療之目的，為刑罰
    之補充制度，竊盜犯贓物犯保安處分條例第三條第一項之規
    定，即係本於保安處分應受比例原則之規範，使保安處分之
    宣告，與行為人所為行為之嚴重性、行為人所表現之危險性
    及對於行為人未來行為之期待性相當之意旨而制定。查本案
    被告雖已有竊盜前科，甫出監後又有本件五次竊盜犯行，然
    其於本院審理中坦承犯行，尚有悔意，本院認對被告宣告適
    當之刑事處分，應足對其等產生矯正策勵之作用，非謂一有
    竊盜行為，即須諭知強制工作不可，且無證據證明被告對於
    犯罪已成其日常之惰性行為而具有犯罪之習性，本院因認尚
    無併予令其等入勞動場所強制工作之必要，併此敘明。
三(一)公訴意旨另以：被告於附表編號3、5行竊時，係無故侵入被
    害人乙○○、己○○住處，認被告另涉犯刑法第三百零六條
    第一項無故侵入他人住宅罪嫌云云。
  (二)按告訴乃論之罪未經告訴者，法院應諭知不受理之判決，刑
    事訴訟法第三百零三條第三款定有明文。
  (三)本件被告上開附表編號3、5行竊時侵入住宅行竊，經檢察官
    提起公訴，認被告係犯刑法第三百零六條第一項之無故侵入
    他人住宅罪嫌，依同法第三百零八條第一項之規定須告訴乃
    論。而告訴人乙○○、己○○於警詢時明確陳明就被告無故
    侵入他人住宅部分不提出告訴（見告訴人乙○○、己○○二
    人九十七年四月一日警詢筆錄），揆諸前開說明，就上開二
    部分均應諭知不受理之判決。
據上論斷，應依刑事訴訟法第二百九十九條第一項前段、第三百
零三條第三款，刑法第三百零六條第一項、第三百二十條第一項
、第三項、第三百二十條第一項、第三百二十一條第一項第二款
、第三款、第二十五條、第四十一條第一項前段、第四十七條第
一項，第五十一條第五款、第六款、第三十八條第一項第二款，
刑法施行法第一條之一第一項、第二項前段，判決如主文。
本案經檢察官戊○○到庭執行職務。
中    華    民    國    97    年    4    月    25     日
                  刑事第十四庭  法  官  陳  葳
上正本證明與原本無異。
如不服本判決，應於收受送達後10日內向本院提出上訴書狀（應
敘述具體理由並附繕本）。
上訴書狀如未敘述理由，應於上訴期間屆滿後20日內補提理由書
於本院。
                                書記官  張雅如
中    華    民    國    97    年    4     月    25    日
附錄法條：
刑法第三百二十一條：
犯竊盜罪而有左列情形之一者，處六月以上、五年以下有期徒刑
：
一、於夜間侵入住宅或有人居住之建築物、船艦或隱匿其內而犯
    之者。
二、毀越門扇、牆垣或其他安全設備而犯之者。
三、攜帶兇器而犯之者。
四、結夥三人以上而犯之者。
五、乘火災、水災或其他災害之際而犯之者。
六、在車站或埠頭而犯之者。
前項之未遂犯罰之。
刑法第三百零六條：
無故侵入他人住宅、建築物或附連圍繞之土地或船艦者，處一年
以下有期徒刑、拘役或三百元以下罰金。
無故隱匿其內，或受退去之要求而仍留滯者，亦同。
刑法第三百二十條第一項、第三項：
意圖為自己或第三人不法之所有，而竊取他人之動產者，為竊盜
罪，處五年以下有期徒刑、拘役或五百元以下罰金。
前二項之未遂犯罰之。
附表：
 ┌──┬─────┬───────┬───┬────────────┬────────┬──────┬──────────┐
 │編號│時間      │地點          │被害人│竊取財物                │行竊情節        │所犯法條    │ 主             文  │
 ├──┼─────┼───────┼───┼────────────┼────────┼──────┼──────────┤
 │1   │九十七年二│臺中縣沙鹿鎮自│甲○○│1.液晶電視一台（市價新臺│攜帶客觀上足以致│刑法第三百二│丁○○攜帶兇器毀壞門│
 │    │月三日中午│強路一六二號  │      │幣【下同】二萬五千元）  │人死傷之一字起子│十一條第一項│扇竊盜，累犯，處有期│
 │    │十二時許  │              │      │2.金項鍊一條（市價十萬元│一支，並以上開一│第三款、第二│徒刑拾月。          │
 │    │          │              │      │  ）                    │字子撬開而毀壞上│款          │                    │
 │    │          │              │      │3.手錶四只（市價約五萬元│開臺中縣沙鹿鎮自│            │                    │
 │    │          │              │      │  ）                    │強路一六二號處所│            │                    │
 │    │          │              │      │4.數位相機（市價約一萬五│一樓大門而侵入行│            │                    │
 │    │          │              │      │  千元）                │竊              ├──────┼──────────┤
 │    │          │              │      │5.金戒指及金鎖鍊（市價約│                │刑法第三百零│丁○○無故侵入他人住│
 │    │          │              │      │  二萬元）              │                │六條第一項  │宅，累犯，處拘役參拾│
 │    │          │              │      │6.鑽石項鍊一條（市價約一│                │            │日，如易科罰金，以新│
 │    │          │              │      │  萬五千元）            │                │            │臺幣壹仟元折算壹日。│
 │    │          │              │      │7.玉手鐲（市價約五千元）│                │            │                    │
 │    │          │              │      │8.鑽石戒指（市價約三萬五│                │            │                    │
 │    │          │              │      │  千元）                │                │            │                    │
 ├──┼─────┼───────┼───┼────────────┼────────┼──────┼──────────┤
 │2   │九十七年二│臺中縣大安鄉大│辛○○│辛○○失竊物品部分：    │戴棉布手套一雙攜│刑法第三百二│丁○○攜帶兇器毀越  │
 │    │月四日中午│安港路九六０號│庚○○│1.現金二萬二百元        │帶客觀上足兇器使│十一條第一項│安全設備竊盜，累犯  │
 │    │十二時    │              │      │2.金項鍊二條            │用之割管器一具，│第三款、第二│，處有期徒刑拾月。  │
 │    │          │              │      │3.金戒指一只            │並以上開割管器毀│款          │扣案割管器壹具、棉  │
 │    │          │              │      │4.金耳環三副            │壞上開臺中縣大安│            │布手套壹雙沒收。    │
 │    │          │              │      │5.黃金墜子三只          │鄉○○○路九六０├──────┼──────────┤
 │    │          │              │      │庚○○失竊物品部分：    │號處所窗戶之鐵窗│刑法第三百零│丁○○無故侵入他人  │
 │    │          │              │      │1.金元寶一個            │安全設備而侵入屋│六條第一項  │住宅，累犯，處拘役  │
 │    │          │              │      │2.金幣一個              │內行竊          │            │參拾日，如易科罰金  │
 │    │          │              │      │3.黃金墜子一只          │                │            │，以新臺幣壹仟元折  │
 │    │          │              │      │4.白金耳環一副（花型）  │                │            │算壹日。扣案割管器  │
 │    │          │              │      │5.白金耳環一副（鑲鑽）  │                │            │壹具、棉布手套壹雙  │
 │    │          │              │      │                        │                │            │沒收。              │
 ├──┼─────┼───────┼───┼────────────┼────────┼──────┼──────────┤
 │3   │九十七年二│臺中縣大安鄉東│乙○○│金飾品二片              │攜帶客觀上足供兇│刑法第三百二│丁○○攜帶兇器毀越  │
 │    │月四日下午│西五路一八六號│      │                        │器使用一字起子一│十一條第一項│安全設備竊盜，累犯  │
 │    │二時三十分│              │      │                        │支，並以上開一字│第三款、第二│，處有期徒刑捌月。  │
 │    │許        │              │      │                        │起子撬開而毀壞上│款          │                    │
 │    │          │              │      │                        │開臺中縣大安鄉東│            │                    │
 │    │          │              │      │                        │西五路一八六號處│            │                    │
 │    │          │              │      │                        │所窗戶之安全設備│            │                    │
 │    │          │              │      │                        │而侵入行竊      │            │                    │
 ├──┼─────┼───────┼───┼────────────┼────────┼──────┼──────────┤
 │4   │九十七年二│臺中縣大安鄉東│丙○○│鑰匙一串（含汽車鑰匙一支│趁上開小客車未上│刑法第三百二│丁○○竊盜，累犯，處│
 │    │月四日下午│西四路及南北五│      │、鑰匙二支）            │鎖，徒手至車內行│十條第一項  │有期徒刑參月。      │
 │    │三時許    │路口之丙○○所│      │電信收費單四張          │竊              │            │                    │
 │    │          │有之車牌號碼：│      │                        │                │            │                    │
 │    │          │LA-5535號小客 │      │                        │                │            │                    │
 │    │          │車內          │      │                        │                │            │                    │
 ├──┼─────┼───────┼───┼────────────┼────────┼──────┼──────────┤
 │5   │九十七年二│臺中縣大安鄉東│己○○│無物品失竊              │徒手進入臺中縣大│刑法第三百二│丁○○竊盜，未遂，累│
 │    │月四日下午│西路七六巷十五│      │                        │安鄉西路七六巷十│十條第三項、│犯，處有期徒刑參月。│
 │    │三時三十分│號            │      │                        │五號處所一樓大門│第一項      │                    │
 │    │許        │              │      │                        │而侵入該處所，且│            │                    │
 │    │          │              │      │                        │著手翻動並物色財│            │                    │
 │    │          │              │      │                        │物，後因發覺上址│            │                    │
 │    │          │              │      │                        │二樓有人遂逃逸而│            │                    │
 │    │          │              │      │                        │未得手          │            │                    │
 └──┴─────┴───────┴───┴────────────┴────────┴──────┴──────────┘


司法院資訊處製作；財團法人民間司法改革基金會備份。
